臺灣桃園地方法院刑事判決　　　　　　　　　　　　九十三年度交易字第三一六號
　　公　訴　人　臺灣桃園地方法院檢察署檢察官
　　被　　　告　乙○○　男　二.
　　選任辯護人　吳金棟律師
右列被告因過失致死等案件，經檢察官提起公訴（九十三年度偵字第一六六五七號）
，本院裁定改依簡式審判程序，茲判決如左：
    主  文
乙○○服用酒類，不能安全駕駛動力交通工具而駕駛，處有期徒刑參月；又因過失致
人於死，處有期徒刑柒月。應執行有期徒刑捌月，緩刑貳年。
    事  實
一、乙○○考領有適當之普通小型車駕駛執照，於民國九十三年七月四日凌晨零時許
    ，在桃園縣大溪鎮某處與友人林建華及林建華之叔叔一同飲用二瓶蔘茸酒後，明
    知已因服用酒類，注意力及控制力達不能安全駕駛動力交通工具之程度，竟仍駕
    駛車號Ｍ七─六五三二號自用小客車，搭載林建華，沿桃園縣八德市○○路由中
    壢往八德方向行駛。於同日凌晨四時十五分許，行經同縣八德市○○路四一巷
    口時，本應注意駕駛人飲用酒類後其吐氣所含酒精濃度超過每公升零點二五毫克
    者，不得駕車，及車輛行駛時，駕駛人應注意車前狀況，並隨時採取必要之安全
    措施，而當時為晨間天候晴，路面有照明並舖設柏油，路面乾燥無缺陷，視距良
    好，且依其智識、能力亦無不能注意之情事，竟因酒醉影響其判斷力及注意力，
    而疏未注意車前狀況，適有全展交通有限公司所有車號五六八—ＧＥ號營業大貨
    車，由丙○○駕駛停放在同向路段路邊，乙○○所駕駛之上開小客車因閃煞不及
    ，致其所駕駛之上開小客車右前車頭撞及前揭大貨車左後車尾，因而致當時坐在
    上開小客車駕駛座右方之林建華亦遭撞擊，受有頭顱及顏面破裂併腦髓脫出，引
    發神經性休克死亡。嗣經警據該路段附近某住戶報案而到場處理，並以酒精測試
    器檢測乙○○之呼氣酒精濃度，測得其呼氣所含酒精濃度達每公升一毫克，始查
    悉上情。
二、案經臺灣桃園地方法院檢察署檢察官據報相驗後自動檢舉偵查起訴。
    理  由
一、右揭犯罪事實，業據被告乙○○迭於警詢及偵審中供承不諱，並經被害人林建華
    之父甲○○、證人丙○○分別於警詢及偵審中指述及證述明確在卷，復有桃園縣
    警察局道路交通事故現場圖、道路交通事故調查報告表（一）及（二）、道路交
    通事故現場照片、酒精測定紀錄表、刑法第一百八十五條之三案件測試觀察紀錄
    表、舉發違反道路交通管理事件通知單影本等件附卷可稽。又被害人林建華確係
    因被告所駕駛之上開小客車因閃煞不及，而致上開小客車右前車頭撞及前揭大貨
    車左後車尾，導致當時坐在上開小客車駕駛座右方之被害人林建華亦遭撞擊，受
    有頭顱及顏面破裂併腦髓脫出，引發神經性休克死亡之事實，亦經臺灣桃園地方
    法院檢察署檢察官督同檢驗員相驗明確，此有臺灣桃園地方法院檢察署相驗屍體
    證明書、驗斷書及勘驗筆錄各一份附卷可憑。按汽車駕駛人飲用酒類後其吐氣所
    含酒精濃度超過每公升零點二五毫克者，不得駕車；又汽車行駛時，駕駛人應注
    意車前狀況，並隨時採取必要之安全措施，道路交通安全規則第一百十四條第二
    款、第九十四條第三項分別定有明文。觀之被告考領有適當之普通小型車駕駛執
    照，有其汽車駕駛執照影本一紙附卷可參（參見九十三年度相字第一一二四號相
    驗卷《下稱相驗卷》第三六頁），且於前開駕駛行為時業已滿二十八歲，亦有法
    務部戶役政連結作業系統被告個人
    ，是被告應具有前揭注意能力，至屬甚明。而本件案發當時為晨間天候晴，路面
    有照明並舖設柏油，路面乾燥無缺陷，視距良好，且依其智識、能力亦無不能注
    意之情事，亦有前開道路交通事故調查報告表（一）及（二）各一份在卷可參，
    則被告既無不能注意之情事，竟仍違反酒後不得駕車及駕車應注意車前狀況等注
    意義務規定，並因酒醉影響其判斷力及注意力，於右揭時地行經該路段，適有前
    揭大貨車停放在同向路段路邊，被告所駕駛之上開小客車因閃煞不及，而致上開
    小客車右前車頭撞及前揭大貨車左後車尾，導致當時坐在上開小客車駕駛座右方
    之被害人林建華亦遭撞擊，受有頭顱及顏面破裂併腦髓脫出，引發神經性休克死
    亡，嗣經警據報前往現場處理，並以酒精測試器檢測被告之呼氣酒精濃度，測得
    被告之呼氣所含酒精濃度達每公升零點一毫克，足認被告當時顯已達不能安全駕
    駛之情狀，以及其駕駛行為顯有過失，至為灼然。又本件前經檢察官送請臺灣省
    桃園縣車輛行車事故鑑定委員會鑑定結果，亦大致同本院前開認定，有該委員會
    九十三年八月二十六日桃鑑字第九三五二九七九號函暨所附之鑑定意見書
    各一份在卷可參（參見相驗卷第五九—六一頁）。足徵被告之過失行為與被害人
    林建華死亡之結果間，具有相當因果關係，應堪認定。綜上所述，足見被告之自
    白核與事實相符，應可採為論罪科刑之依據。從而，本件事證已臻明確，被告犯
    行洵堪認定，應予應法論科。
二、核被告所為，係犯刑法第一百八十五條之三服用酒類不能安全駕駛動力交通工具
    而駕駛罪、刑法第二百七十六條第一項之過失致人於死罪。又被告所犯前開二罪
    ，犯意各別，罪名互殊，應予分論併罰。又被告為汽車駕駛人，酒醉駕車，因而
    致人死亡，依法應負過失致人於死罪之刑事責任，應依道路交通管理處罰條例第
    八十六條第一項規定，加重其刑。爰審酌酒精成分對人之意識能力具有不良影響
    ，超量飲酒後會導致對週遭事務之辨識及反應能力較平常狀況薄弱，對利用道路
    往來之人車均生高度危險性，實有可罰，被告確因酒後駕車肇生本件交通事故，
    導致被害人林建華死亡，行為實屬不該，惟念其犯後尚能坦認犯行，已與被害人
    林建華之父甲○○達成和解，賠償損失，有其提出之桃園縣八德市調解委員會調
    解書影本一份在卷可憑（參見本院卷第二四頁），並經本院當庭核閱該調解書正
    本無誤（參見本院卷第三九頁），足認被告深具悔意，犯後態度堪稱良好等一切
    情狀，分別量處如主文所示之刑，並定其應執行之刑。末查，被告前未曾受有期
    徒刑以上刑之宣告，此有臺灣高等法院被告全國前案紀錄表及臺灣桃園地方法院
    檢察署刑案資料查註紀錄表各一份在卷可參，其因一時疏慮，致犯本罪，經此教
    訓，當知所惕勵而無再犯之虞，本院認為前開對其宣告之刑，以暫不執行為適當
    ，並認公訴人當庭對被告具體求處緩刑二年為妥當（參見本院卷第四二頁），併
    予宣告緩刑二年，以啟自新。
三、又本件被告所犯係死刑、無期徒刑、最輕本刑為三年以上有期徒刑以外之罪，其
    於準備程序中就被訴事實為有罪之陳述，經法官告知簡式審判程序之旨，並聽取
    公訴人、被告之意見後，本院認為適宜由受命法官獨任進行簡式審判程序，附予
    敘明。
據上論斷，應依刑事訴訟法第二百七十三條之一第一項、第二百九十九條第一項前段
，道路交通管理處罰條例第八十六條第一項，刑法第一百八十五條之三、第二百七十
六條第一項、第五十一條第五款、第七十四條第一款，罰金罰鍰提高標準條例第一條
前段，判決如主文。
本案經檢察官孫沛琦到庭執行職務。
中　　　華　　　民　　　國　　九十三　　年　　 十二 　　月　　 十六 　　日
                                臺灣桃園地方法院交通法庭
                                    法  官    林  家  賢
右正本證明與原本無異。
如不服本判決，應於判決送達後十日內，向本院提出上訴狀。
                                    書記官    戴  育  萍
中　　　華　　　民　　　國　　九十三　　年　　 十二 　　月　　 二十 　　日
附錄本判決論罪科刑法條：
刑法第一百八十五條之三：
服用毒品、麻醉藥品、酒類或其他相類之物，不能安全駕駛動力交通工具而駕駛者，
處一年以下有期徒刑、拘役或三萬元以下罰金。
刑法第二百七十六條第一項：
因過失致人於死者，處二年以下有期徒刑、拘役或二千元以下罰金。
